【裁判字號】    92,訴,38
【裁判日期】    921021
【裁判案由】    違反槍砲彈藥刀械管制條例
【裁判全文】
臺灣臺東地方法院刑事判決                            九十二年度訴字第三八號
    公  訴  人  臺灣臺東地方法院檢察署檢察官
    被      告  丙○○
    選任辯護人  陳信伍
    被      告  甲○○
    選任辯護人  郭重鑾
右列被告因違反槍砲彈藥刀械管制條例案件，經檢察官提起公訴（九十一年度偵字第
一八五三、一八八六、一九六一號），本院判決如左：
    主  文
丙○○連續未經許可，出借其他可發射金屬具有殺傷力之槍枝，處有期徒刑壹年捌月
，併科罰金新臺幣捌萬元，罰金如易服勞役，以新臺幣玖佰元即銀元參佰元折算壹日
，扣案之改造玩具空氣長槍壹枝（槍枝管制編號0000000000）、未使用之
氮氣瓶陸個、雷射瞄準器壹個及小鋼珠壹佰捌拾公克均沒收；又未經許可，持有子彈
，處有期徒刑陸月，併科罰金新臺幣參萬元，罰金如易服勞役，以新臺幣玖佰元即銀
元參佰元折算壹日，扣案之七號半霰彈貳拾伍顆及九號半霰彈伍顆均沒收；應執行有
期徒刑貳年，併科罰金新臺幣壹拾萬元，罰金如易服勞役，以新臺幣玖佰元即銀元參
佰元折算壹日，緩刑伍年，扣案之改造玩具空氣長槍壹枝（槍枝管制編號00000
00000）、未使用之氮氣瓶陸個、雷射瞄準器壹個、小鋼珠壹佰捌拾公克、七號
半霰彈貳拾伍顆及九號半霰彈伍顆均沒收。
甲○○未經許可，轉讓其他可發射金屬具有殺傷力之槍枝，處有期徒刑壹年陸月，併
科罰金新臺幣柒萬元，罰金如易服勞役，以新臺幣玖佰元即銀元參佰元折算壹日，扣
案之改造玩具空氣長槍壹枝（槍枝管制編號0000000000）沒收；又連續未
經許可，持有其他可發射金屬具有殺傷力之槍枝，處有期徒刑捌月，併科罰金新臺幣
伍萬元，罰金如易服勞役，以新臺幣玖佰元即銀元參佰元折算壹日，扣案之改造玩具
空氣長槍壹枝（槍枝管制編號0000000000）沒收；應執行有期徒刑貳年，
併科罰金新臺幣壹拾萬伍仟元，罰金如易服勞役，以新臺幣玖佰元即銀元參佰元折算
壹日，緩刑伍年，扣案之改造玩具空氣長槍壹枝（槍枝管制編號000000000
0）沒收。
    事  實
一、甲○○於民國八十九年間透過友人劉縣堯，以新臺幣一萬五千元購得可發射小鋼
    珠具有殺傷力之改造玩具空氣長槍一枝及供該槍使用之氮氣瓶、雷射瞄準器、小
    鋼珠等槍枝配備，即未經許可持有該槍。嗣於九十年六、七月間，在臺東縣臺東
    市○○路一一一號住處，未經許可，將前開槍枝（連同配備）轉讓予丙○○，丙○○即未經許可而持有之。丙○○並基於概括之犯意，先於九十一年七月下旬某
    日，未經許可，在臺東縣臺東市○○○路四二四巷九一弄一八四號旁農舍將前開
    槍枝（連同配備）出借予乙○○十天左右（乙○○所涉犯無故持有槍枝部分，另
    由本院以九十二年度簡字第一三九號簡易判決處刑），再於同年八、九月間，未
    經許可，在上址連續將前開槍枝（連同配備）出借予甲○○使用二次，甲○○乃
    基於概括之犯意，連續未經許可，無故持有前開槍枝，並持以至綠島打獵後始返
    還予丙○○。另丙○○於九十年農曆過年期間，自真實姓名年籍不詳之王姓友人
    處，取得具殺傷力之七號半霰彈二十五顆、九號半霰彈五顆，乃未經許可持有之
    。嗣於九十一年九月二十六日，經警持本院核發之搜索票，在丙○○位於臺東市
    ○○○路四二四巷九一弄一八四號旁農舍搜索，當場查獲並扣得上開改造玩具空
    氣長槍一枝、未使用之氮氣瓶六個、雷射瞄準器一個、小鋼珠一百八十公克、七
    號半霰彈二十五顆及九號半霰彈五顆，丙○○並供出扣案槍枝之來源，因而查獲
    甲○○之轉讓犯行，甲○○亦供出扣案槍枝之來源，因而查獲丙○○之出借犯行
    及劉縣堯之販賣犯行。
二、案經東部地區巡防局臺東機動查緝隊及臺東縣警察局臺東分局報請臺灣臺東地方
    法院檢察署檢察官偵查起訴。
    理  由
一、右揭事實，業據被告丙○○、甲○○迭於警詢、偵查及本院審理時坦承不諱，核
    與證人乙○○於本院證述情節相符，並有改造玩具空氣長槍一枝、未使用之氮氣
    瓶六個、雷射瞄準器一個、小鋼珠一百八十公克、七號半霰彈二十五顆、九號半
    霰彈五顆扣案足憑。復扣案之改造玩具空氣長槍一枝、七號半霰彈二十五顆、九
    號半霰彈五顆經送請內政部警政署刑事警察局鑑驗結果，認送鑑改造玩具空氣長
    槍一枝（槍枝管制編號0000000000），係市售玩具空氣長槍換裝金屬
    槍托而成之改造長槍，以小型高壓鋼瓶內氣體為發射動力，機械性能良好，經裝
    填六ｍｍ鋼珠試射三顆結果，其單位面積動能分別為五十五、五十五、五十六‧
    七七（焦耳／平方公分），而依該局對活豬作射擊測試結果，彈丸單位面積動能
    達二十四焦耳／平方公分，足以穿入豬隻皮肉層，及依日本科學大學警察研究所
    之研究結果，彈丸單位面積動能達二十焦耳／平方公分即足以穿入人體皮肉層，
    該槍枝經實際試射結果，其單位面積動能遠逾上開標準，有該局九十一年十月七
    日刑鑑字第○九一○二七四四三一號鑑驗通知書一份在卷可稽，足見該槍具有殺
    傷力甚明；另送鑑之七號半霰彈二十五顆及九號半霰彈五顆，認均係１２ＧＵＡ
    ＧＥ霰彈，均具殺傷力，亦有該局上開鑑驗通知書一份在卷憑，足徵被告二人自
    白與事實相符。本件事證明確，被告犯行堪予認定。
二、核被告丙○○所為，係犯槍砲彈藥刀械管制條例第十一條第二項未經許可，出借
    其他可發射金屬具有殺傷力之槍枝罪、同條第四項之未經許可，持有其他可發射
    金屬具有殺傷力之槍枝罪，及同條例第十二條第四項之未經許可，持有子彈罪；
    被告甲○○所為，係犯槍砲彈藥刀械管制條例第十一條第二項之未經許可，轉讓
    其他可發射金屬具有殺傷力之槍枝罪，及同條第四項之未經許可，持有其他可發
    射金屬具有殺傷力之槍枝罪。公訴意旨認被告二人持有、出借及轉讓上開改造槍
    枝之行為，係犯同條例第八條第二項、第四項之罪，尚有未洽，惟其基本事實同
    一，本院自應予審理，並變更其起訴法條。被告丙○○、甲○○未經許可，持有
    上開槍枝後，復未經許可出借、轉讓，其等持有行為應分別為出借或轉讓之高度
    行為所吸收，不另論罪；被告丙○○先後三次出借上開槍枝之犯行，時間緊接，
    所犯係構成要件相同之罪名，顯係基於概括犯意反覆為之，應依連續犯規定以一
    罪論處，並依法加重其刑，又此與其所犯未經許可，無故持有子彈罪之間，犯意
    各別，行為不同，應分論併罰。另被告甲○○前後二次向被告丙○○借得上開槍
    枝後，未經許可持有之犯行，時間緊接，所犯係構成要件相同之罪名，顯係基於
    概括犯意反覆為之，應依連續犯規定以一罪論處，並依法加重其刑，又其係轉讓
    後另行借用而持有，與其前開所犯未經許可，無故轉讓其他可發射金屬具有殺傷
    力之槍枝罪間，犯意各別，行為不同，應分論併罰。又被告丙○○、甲○○均於
    偵查中自白，並供出扣案槍枝之來源，因而分別查獲甲○○之轉讓犯行、丙○○
    之出借犯行及劉縣堯之販賣犯行，有被告二人偵查中筆錄及證人葉德淵、劉縣堯
    證詞可佐（見臺東機動查緝隊九十一年十二月十三日詢問筆錄、九十二年一月七
    日葉德淵偵訊筆錄及九十二年一月十四日劉縣堯偵訊筆錄），爰就被告丙○○所
    犯出借其他可發射金屬具有殺傷力之槍枝罪部分，及被告甲○○所犯上開二罪，
    均應依同條例第十八條第四項規定，分別減輕其刑，並就被告丙○○所犯出借其
    他可發射金屬具有殺傷力之槍枝罪，及被告甲○○所犯未經許可，持有其他可發
    射金屬具有殺傷力之槍枝罪，均依法先加後減。爰審酌被告二人素行，無故持有
    槍彈，危害社會安全，但犯後已坦承犯行，深具悔意，及其等犯罪之動機、目的
    、手段、生活狀況、智識程度等一切情狀，分別量處如主文所示之刑，並就罰金
    部分，諭知易服勞役之折算標準，並分別定其應執行之刑。又被告丙○○雖曾於
    七十八年間因竊盜案件，經本院判處有期徒刑六月，緩刑三年，被告甲○○曾於
    八十五年間因妨害公務案件，經本院判處有期徒刑二月，緩刑二年，惟既均已於
    緩刑期滿，未經撤銷緩刑之宣告，其刑之宣告自失其效力，此有臺灣高等法院被
    告全國前案紀錄表在卷可稽，其等經此偵審程序後，應已知所警惕，信無再犯之
    虞，爰分別並予宣告緩刑五年，以啟自新。
三、扣案之改造玩具空氣長槍一枝（槍枝管制編號0000000000）、七號半
    霰彈二十五顆及九號半霰彈五顆，均屬違禁物，應依刑法第三十八條第一項第一
    款規定，宣告沒收；未使用之氮氣瓶六個、雷射瞄準器一個、小鋼珠一百八十公
    克，雖非屬違禁物，但係被告丙○○所有供犯罪所用之物，應依刑法第三十八條
    第一項第二款規定，宣告沒收。
據上論斷，應依刑事訴訟法第二百九十九條第一項前段、第三百條，槍砲彈藥刀械管
制條例第十一條第二項、第四項、第十二條第四項、第十八條第四項，刑法第十一條
、第五十六條、第四十二條第二項、第五十一條第五款、第七款、第七十四條第一款
、第三十八條第一項第一款、第二款，罰金罰鍰提高標準條例第二條，現行法規所定
貨幣單位折算新臺幣條例第二條，判決如主文。
本案經檢察官丁○○到庭執行職務。
中      華      民      國    九十二    年      十      月    二十一    日
                                  臺灣臺東地方法院刑事第三庭
                                        審判長法  官  楊力進
                                              法  官柯姿佐
                                              法  官  范乃中
右正本證明與原本無異。
如不服本判決，應於判決送達後十日內向本院提出上訴狀。（須附繕本）
「切勿逕送上級法院」
                                             書記官 陳俊德
中      華      民      國    九十二    年       十     月     二十一   日
附記
槍砲彈藥刀械管制條例第十一條第二項、第四項
未經許可，轉讓、出租或出借前項所列槍砲者，處三年以上十年以下有期
徒刑，併科新臺幣七百萬元以下罰金。
未經許可，持有、寄藏或意圖販賣而陳列第一項所列槍砲者，處一年以上
七年以下有期徒刑，併科新臺幣七百萬元以下罰金。
槍砲彈藥刀械管制條例第十二條第四項
未經許可，持有、寄藏或意圖販賣而陳列子彈者，處五年以下有期徒刑，
併科新台幣三百萬元以下罰金。
槍砲彈藥刀械管制條例第十八條第四項
犯本條例之罪，於偵查或審判中自白，並供述全部槍砲、彈藥、刀械之來
源及去向，因而查獲或因而防止重大危害治安事件之發生者，減輕或免除
其刑。拒絕供述或供述不實者，得加重其刑至三分之一。
中華民國刑法第七十四條第一款
 (緩刑要件)
受二年以下有期徒刑、拘役或罰金之宣告，而有左列情形之一，認為以暫
不執行為適當者，得宣告二年以上五年以下之緩刑，其期間自裁判確定之
日起算：
一  未曾受有期徒刑以上刑之宣告者。
中華民國刑法第三十八條第一項第一款、第二款
 (沒收物)
左列之物沒收之：
一  違禁物。
二  供犯罪所用或犯罪預備之物。
前項第一款之物，不問屬於犯人與否，沒收之。
第一項第二款、第三款之物，以屬於犯人者為限，得沒收之。但有特別規
定者，依其規定。


司法院資訊處製作；財團法人民間司法改革基金會備份。
